臺灣花蓮地方法院刑事附帶民事訴訟判決
110年度附民字第105號
原      告  王益真
被      告  簡廷宇

            劉子豪
            陳嘉增

            王振唐

上列被告因本院110年度金訴字第3號詐欺等案件，經原告提起附
帶民事訴訟，請求損害賠償事件，本院判決如下︰
    主  文
原告之訴及假執行之聲請均駁回。
    理  由
一、原告王益真聲明被告簡廷宇、劉子豪、陳嘉增、王振唐應給
    付原告新臺幣1,714,060元，及自民國110年3月25日至清償
    日止，按年利率百分之5計算之利息，另請准供擔保宣告假
    執行，並主張事實及理由均詳如起訴書所載；被告簡廷宇、
    劉子豪、陳嘉增、王振唐未為任何聲明或主張。
二、按提起附帶民事訴訟，應於刑事訴訟起訴後第二審辯論終結
    前為之。但在第一審辯論終結後提起上訴前，不得提起；又
    法院認為原告之訴不合法或無理由者，應以判決駁回之；刑
    事訴訟諭知無罪、免訴或不受理之判決者，應以判決駁回原
    告之訴。但經原告聲請時，應將附帶民事訴訟移送管轄法院
    之民事庭，刑事訴訟法第488條、第502條第1項、第503條第
    1項分別定有明文。
三、查被告劉子豪、陳嘉增、王振唐因詐欺等案件，經臺灣花蓮
    地方檢察署檢察官向本院提起公訴後，由本院以110年度金
    訴字第3號案件審理，已於民國110年12月1日辯論終結，有
    該案件110年12月1日審判筆錄在卷可稽。茲原告於上開案件
    第一審言詞辯論終結後之110年12月2日，始具狀向本院提起
    本件附帶民事訴訟，此有蓋有本院收發室收件章之刑事附帶
    民事訴訟起訴狀附卷可查。從而，原告既於上開案件第一審
    辯論終結後、提起上訴前，始向本院提起本件附帶民事訴訟
    ，其訴自非合法，應以判決駁回之。另被告簡廷宇業經本院
    於民國111年1月12日判決公訴不受理在案，且原告亦未聲請
    將此附帶民事訴訟移送至本院民事庭，亦應予以駁回。
四、惟此附帶民事訴訟之駁回，係因原告提起本件附帶民事訴訟
    程序不合法所致，原告仍得就此同一事實依法定程序再行提
    起民事訴訟。
五、至同案被告王燕衡之刑事訴訟部分尚未辯論終結，原告對同
    案被告王燕衡提起之刑事附帶民事訴訟將另行處理，附此敘
    明。
六、據上論結，應依刑事訴訟法第502 條第1 項，判決如主文。
中　　華　　民　　國　　111 　年　　1 　　月　　12　　日
　　　　　　　　　刑事第五庭　    審判長法　官　粘柏富
　　　　　　　　　　　　　　　　　  　法　官　施孟弦
　　　　　　　　　　　　　　　　　  　法　官　邱韻如
上列正本證明與原本無異。
如不服本判決應於收受送達後20日內向本院提出上訴書狀（均須
按他造當事人之人數附繕本）。
本判決非對於刑事訴訟之判決有上訴時不得上訴。
中　　華　　民　　國　　111 　年　　1 　　月　　12　　日
                                      書記官  呂姿穎